臺灣新竹地方法院民事小額判決　　　　　100年度竹小字第7號
原　　　告　鄭國豪
被　　　告　林隆發
上列當事人間損害賠償事件，本院於民國100年3月3日辯論終結
，判決如下：
    主      文
原告之訴駁回。
訴訟費用新臺幣壹仟元由原告負擔。
    事實及理由
壹、程序方面
    按訴狀送達後，原告不得將原訴變更或追加他訴，但擴張或
    減縮應受判決事項之聲明者，不在此限，民事訴訟法第255
    條第1項第3款定有明文。查本件原告起訴時原係請求被告應
    給付原告新臺幣（下同）91,000元，及自民國（下同）99年
    10月20日起至清償日止，按年息百分之5計算之利息；嗣於
    訴訟程序進行中變更聲明為：被告應給付原告91,000元，及
    自起訴狀繕本送達被告翌日起至清償日止，按年息百分之5
    計算之利息，核係屬減縮應受判決事項之聲明，參酌前揭規
    定，應予准許。
貳、實體方面
一、原告主張：
（一）原告前於99年7月4日中午12時許，將其所有車牌號碼為
      Q6-9022之自用小客車（下稱系爭車輛）停放於門牌號碼
      為新竹市○○街170號之房屋（下稱系爭房屋）前，詎料
      懸掛於系爭房屋外牆之招牌突然掉落並砸中系爭車輛，造
      成系爭車輛之引擎蓋、前擋風玻璃、右前葉子板、右前車
      門、右前方保險桿等多處受損，經原告送修後，支出修車
      費用計27,000元。又原告因不能使用系爭車輛另支出交通
      費共64,00元。嗣經警方查明被告為系爭房屋之現使用人
      ，且系爭招牌為被告所有，則被告自應就原告所受之前開
      損害負賠償責任。
（二）被告辯稱系爭招牌非其所有與事實不符，蓋兩造於99年7
      月5日商討賠償事宜時，被告原本同意修復系爭車輛，並
      相約於99年7月7日在被告熟識之修車廠估價及進行修復，
      惟因該修車廠維護被告致未能達成共識，原告遂要求至原
      廠修復，然被告不同意，倘系爭招牌非被告所有，被告何
      以同意修復？足見被告前開所辯不實。為此聲明：被告應
      給付原告91,000元，及自起訴狀繕本送達被告翌日起至清
      償日止，按年息百分之5計算之利息。
二、被告則以：伊承租系爭房屋一至三樓開設二木藝術王國，經
    營空間設計及室內裝潢。事發當天為星期日，公司休假，警
    方致電通知公司之招牌掉落砸中系爭車輛，惟經伊檢視後確
    認公司之招牌並未掉落，掉落物為懸掛於系爭房屋騎樓上方
    之木作物。查系爭木作牌坊長約4米、高約1米2，其上並無
    任何字體，伊承租系爭房屋時，系爭木作物即已懸掛於系爭
    房屋二樓牆面上，並非伊所有，亦非伊所設置。又因原告怒
    氣沖沖至伊公司要求賠償，伊係基於道義責任陪同原告至修
    車廠了解修車費用若干，並未允諾賠償原告等語，資為抗辯
    。並聲明：原告之訴及假執行之聲請均駁回。
三、得心證之理由：
（一）按當事人主張有利於己之事實者，就其事實有舉證責任，
      民事訴訟法第277條本文定有明文。又民事訴訟如係由原
      告主張權利者，應由原告負舉證之責，若原告先不能舉證
      ，以證實自己主張之事實為真實，則被告就其抗辯事實即
      令不能舉證，或其所舉證據尚有疵累，亦應駁回原告之請
      求（最高法院17年上字第917號判例參照）。本件原告主
      張被告所有之廣告招牌因懸掛不當而掉落砸中其所有之系
      爭車輛等情，固據提出報案紀錄表及修車估價單各1紙為
      證，惟被告否認掉落物為廣告招牌或其所有，並以前揭情
      詞置辯。參諸前揭規定及說明，自應由原告就系爭掉落之
      木作物為被告所有，及被告曾允諾支付系爭車輛之修復費
      用等有利於己之事實負舉證責任。
（二）查，依本院向新竹市警察局調取之本件事故現場照片觀之
      （見卷第45、46頁），系爭掉落物為5塊夾板接合之木作
      物，外觀甚為老舊，其上油漆已斑駁褪色，且夾板周圍已
      因腐爛而鬆脫分離，其上並無任何廣告文字或圖案，與一
      般廣告物差異甚大，且被告現仍於系爭房屋經營二木藝術
      王國，從事空間設計及室內裝潢，自無可能以此破舊之木
      作物作為招牌看板。原告主張系爭掉落物為被告公司之廣
      告招牌看板，已難採信。
（三）又系爭房屋之出租人蘇敏郎到院證稱：「（何時出租給被
      告？）差不多有十年左右」、「（99年7月4日中午時候房
      子門前掛的招牌掉落，該招牌是何人掛上去的？）我不知
      道，我沒有住那裡」、「（出租給被告之前，該招牌是否
      已存在？）我不知道，我沒有住在那裡，我的租金收取是
      一年開一次支票」、「（被告之前的承租人是誰？）太久
      忘記了，招牌是否之前承租人掛的，我也不知道」等語（
      見卷第51頁反面）。是證人即房東蘇敏郎亦不能證明系爭
      木作物為被告所設置或為被告所有，尚難僅憑系爭車輛停
      放在被告店門前，遽認系爭車輛之受損與被告必有關聯。
      此外，原告復不能舉證證明被告曾允諾支付系爭車輛之修
      復費用，自難責令被告負損害賠償責任。
（四）從而，原告既無法舉證證明系爭車輛之損害係因被告所有
      或所設置之工作物所致，則其請求被告賠償91,000元及自
      起訴狀繕本送達被告翌日起至清償日止，按年息百分之5
      計算之利息，即屬無據，應予駁回。
四、本件為小額訴訟事件，爰依民事訴訟法第436條之19第1項於
    判決時確定本件應負擔之訴訟費用金額如主文第2項所示。
五、據上論結，原告之訴為無理由，依民事訴訟法第436條之23
    、第436條第2項、第78條、第436條之19第1項，判決如主文
    。
中    華    民    國   100    年    3     月    24    日
                  民事第二庭    法  官  楊明箴
以上正本係照原本作成。
如對本判決上訴，僅得以判決違背法令為由，並應於判決送達後
20日內向本院提出上訴狀。
如委任律師提起上訴者，應一併繳納上訴審裁判費。
中    華    民    國   100    年    3     月    24    日
                                書記官  林欣宜